---
title: "konge_project"
output: html_document
author: Mia Juul Beuschau
date: "2023-10-03"
---

# indlæsning af datapakker

```{r setup, include=FALSE}
library(tidyverse)
library(dplyr)
```


# Loading data

```{r loading kings }
kong <- read_delim("data/kongerokken2.csv", delim = ";", na="NA")
kong
knitr::opts_chunk$set(echo = TRUE)
```


# Kreation af ny kolonne med regeringstid (i år)
For at beregne regeringsperiode laver jeg en piper, hvor jeg via mutate funktionen opretter en ny 
kolonne der består af værdierne regerings periode slut og regeringsperiode start er trukket fra hinanden
herefter fjerner jeg de ukende værdier, og specifivere mig ind på regper kolonnener nemlig start på regeringsperiode og regeringsperiode
som jeg betegner som antal år en konge har regeret

```{r lave ny kolonne, echo=FALSE}
kong_plotting <- kong%>%
  mutate(regper=regering_slut-regering_start)%>%
  select(regper,regering_start)%>%
  filter(!is.na(regper)&!is.na(regering_start))%>%
  glimpse()
```

## Bemærkninger om de valg der er taget for at lave plottet

I do not take into account the periods when there was no king on the throne. At the same time, I have chosen to start the kings' reign on the x-axis because it provides a better illustration of how long they have ruled. If I had chosen birth years, it would not be a good illustration of their reign period, which is what we were supposed to plot.

# Punktdiagram over regeringsperiode 

```{r kreation af punktdiagram}
kong_plotting%>%
  ggplot(aes(x=regering_start,y=regper))+
  geom_point()+
  labs(title="Plot over danske kongers regeringstid",x="start på regeringsperiode", y= "antal regeringsår")+
  theme_bw()
```



# Plot med linjer.

```{r plot med linjer.}
kong_plotting%>%
  ggplot(aes(x=regering_start,y=regper))+
  geom_line()+
  labs(title="Plot over danske kongers regeringstid",x="start på regeringsperiode", y= "antal regeringsår")+
  theme_bw()
```


# Brug af geom_smooth() 

```{r graf}
kong_plotting%>%
  ggplot(aes(x=regering_start,y=regper))+
  geom_smooth()+
  labs(title="Plot over danske kongers regeringstid",x="start på regeringsperiode", y= "antal regeringsår")+
  theme_bw()
```




# Søjlediagram
```{r søjlediagram}
kong_plotting%>%
  ggplot(aes(x=regering_start,y=regper))+
  geom_col()+
  labs(title="Plot over danske kongers regeringstid",x="start på regeringsperiode", y= "antal regeringsår")+
  theme_bw()
```



