---
title: "Peasant main document"
author: "Mia Juul Beuschau"
date: "2024-04-23"
output: html_document
---

### Loading packages
```{r setup, include=TRUE}
library(readtext)
library(tidyverse)
library(tidytext)
library(igraph)
library(readxl)
library(ggraph)

```



# Peasant and social-structures within the estate of Villaris 

```{r Uploading dataset from Breve VII, Villaris}
Data <- read_xlsx("data/polyptics_as_evidents.xlsx")
Data
```



```{r making uniform land meassures}

data_1 <- mutate(Data, total_land = (meadow_aripennum*(1/9))+arable_land_bun_antsigam+(vineyard_aripennum*(1/9)))
data_1

data_3 <- mutate(data_1, LPP =total_land/household_members) #LPP stand for land pr. person, and is the total_land calculated in data_1 divided with number of housholdmembers
data_3


```





```{r looking at land householdmembers}
A <- ggplot(data_3, aes(x = number, y = LPP)) +
  geom_bar(stat = "identity", fill = "blue") +  # Brug stat = "identity" for at bruge værdierne direkte
  labs(x = "Number of mentioned person in document", y = "Bunuarium Land per household member") +  # Tilføj akseetiketter
  theme_minimal() +
  coord_flip()

print(A)
ggsave("my_plot.png", plot = A)
```


```{r}
names(data_3)[names(data_3) == "social status"] <- "social_status"

```



```{r social status patterns}


# Erstat kategoriske værdier med numeriske værdier
data_3$social_status_numeric <- as.numeric(factor(data_3$social_status, levels = c("colona", "servus","ancilla")))



B <- barplot(data_3$social_status_numeric, 
        names.arg = data_3$number, 
        horiz = TRUE, 
        col = c("skyblue", "lightgreen", "pink"), 
        main = 'Social Status of Individuals - Patterns', 
        xlab = 'Social status', 
        ylab = 'Number of mentioned person in document',
        ylim = c(0, 200),
        xlim = c(0, 4),
        axisnames = TRUE)


# Tilføj titler til akserne
axis(side = 1, at = 1:3, labels = c("Colona/Colonus", "Servus", "Ancilla"), las = 0, padj = 1, cex.axis = 0.8, tck = 0)

print(B)
ggsave("my_plot2.png", plot = B)


```







```{r seeing if there are any patterns }
ggplot(data_3, aes(x = number, y = LPP)) +
  geom_bar(stat = "identity", fill = "skyblue") +  
  geom_smooth(method = "loess", color = "red", se = FALSE) +# Tilføj en rød stiplet linje (lineær model)
  labs(x = "The number of the individual persons in breve of Villaris", y = "Bunuarium land per household member") +  
  theme_minimal() +  
  coord_flip() +
  theme(
    plot.margin = margin(1, 1, 1, 3, "cm"),  # Juster margener
    axis.text.y = element_text(size = 10)  # Juster størrelsen på Y-akse teksten
  )
```





## any pattern in amount of houshold member



```{r looking at householdmembers}
C <- ggplot(data_3, aes(x = number, y = household_members)) +
  geom_bar(stat = "identity", fill = "red") +  # Brug stat = "identity" for at bruge værdierne direkte
  labs(x = "Number of mentioned person in document", y = "number of housholdmembers") +  # Tilføj akseetiketter
  theme_minimal() +
  coord_flip()

print(C)
```



# kigger på børn og kvinder

```{r jeg samler alle kvinderne i et nyt datasæt}

data_women <- subset(data_3, gender == "W")
data_women


```

```{r sorting the data}
women_data_sorted <- data_women %>%
  mutate(kids = ifelse(is.na(kids), 0, kids)) %>%
  arrange(kids)

women_data_sorted
```





```{r looking for patters in realtion to land mass and number of kids}
WK <-ggplot(women_data_sorted, aes(x = kids, y = LPP)) +
  geom_point(color = "blue", alpha = 0.6) +  
  geom_smooth(method = "lm", color = "red", se = FALSE) + 
  labs(x = "Number of registered kids/woman", y = "Bunuaria of arable land (amount pr. registred person in the individual houshold)") +   theme_minimal()

#Udskriv plottet
print(WK)

# Calculation of the R² for the linear regression
model <- lm(LPP ~ kids, data = women_data_sorted)
summary(model)$r.squared
```


Om en R²-værdi på 0,23 er dårlig eller god, afhænger af konteksten og de specifikke data og variabler, du arbejder med. Generelt set kan en R²-værdi på 0,23 betragtes som rimelig, men det afhænger også af, hvad der forventes eller hvad der er typisk for lignende studier eller sammenhænge.

I nogle tilfælde kan en R²-værdi på 0,23 være tilstrækkelig til at drage konklusioner eller til at bruge modellen til forudsigelser.



```{r}
#prøver at rette op på fejlgruppe. klart at grafen ser sådan ud, for desto mere jord der er af arabel land, pr. voksen uden børnene er regnet med


data_2 <- mutate(women_data_sorted, arabel_land_kids_exluded=total_land/(household_members-kids))

data_2



```


```{r}
OK <-ggplot(data_2, aes(x = kids, y = arabel_land_kids_exluded)) +
  geom_point(color = "blue", alpha = 0.6) +  
  geom_smooth(method = "lm", color = "red", se = FALSE) +  # Tilføj en lineær regressionslinje i rød farve
  labs(x = "Number of registered kids/woman", y = "Bunuaria of arable land (amount pr. registred person in the individual houshold, oh kids)") +   theme_minimal()

#Udskriv plottet
print(OK)

# Beregn R²-værdien for den lineære regression
model <- lm(arabel_land_kids_exluded ~ kids, data = data_2)
summary(model)$r.squared
```

very very bad model!


test settlement padderns, omregn land :






test if there is any difference in the size of the household


